臺灣高雄地方法院刑事裁定　　　　　　　94年度訴字第1391號
聲 請 人即
選任辯護人　鄭國安律師
　　　　　　吳麗珠律師
被　　　告　甲○○
上列被告因違反槍砲彈藥刀械管制條例案件，聲請人以被告之選
任辯護人聲請具保停止羈押，本院裁定如下：
    主  文
聲請駁回。
    理  由
一、聲請意旨略以：本件公訴意旨認被告甲○○涉嫌未經許可改
    造槍彈罪嫌部分，無非係以被告於警詢及偵查中所為不利之
    自白，以及證人武世垣之證述為據，然被告之自白不得為有
    罪判決之唯一證據，而被告以外之人，於審判外之言詞或書
    面陳述，除法律另有規定外，不得作為證據，刑事訴訟法第
    156 條第2 項、第159 條第1 項分別定有明文。被告於審理
    中堅詞否認改造槍彈之犯行，並提出前所為不利於己之自白
    係出於不正取供所致，自應先於其他證據調查，且被告前後
    供述雖不相同，然亦無相互矛盾之處，縱認被告主張之不法
    取供理由不存在，參照前揭條文，仍不得逕依被告之自白，
    為被告不利之認定。再者，被告羈押迄今，已近半年，除相
    關證物均已扣押在案外，歷經多次偵審程序，被告亦就所知
    供述綦詳，且本件並無其他共犯，顯無串證或湮滅證據之虞
    慮，而被告無故持有PPK/K 改造手槍1 支及改造子彈，涉犯
    槍砲彈藥刀械管制條例第11條第4 項之罪，並非最輕本刑5
    年以上有期徒刑之重罪，顯不符合刑事訴訟法第101 條第1
    項第3 款重罪羈押之要件。被告羈押迄今，被告之母乙○○
    因愛子心切，終日以淚洗面，其祖父更因身體狀況不佳，家
    人均不敢告知其祖父被告遭受羈押之事，因被告之祖父，將
    不久於人世，請求准許具保停止羈押等語。
二、按被告及得為其輔佐人之人或辯護人，得隨時具保，向法院
    聲請停止羈押，刑事訴訟法第110 條第1 項定有明文。被告
    之選任辯護人鄭國安律師，除於94年8 月15日審判期日以言
    詞向本院為被告聲請具保停止羈押外，復於同日與另一選任
    辯護人吳麗珠律師共同具狀向本院為被告聲請具保停止羈押
    ，有審判筆錄及刑事具保停止羈押聲請狀各1 份在卷可參，
    是本件聲請人並非被告，而係鄭國安及吳麗珠律師以被告之
    選任辯護人名義具狀向本院聲請停止羈押，合先敘明。
三、經查：
  (一)被告持有具有殺傷力之改造手槍（槍枝管制編號：00000000
    00），以及改造換裝金屬槍管而製造其他可發射子彈槍枝（
    槍枝編號：00000000000）之 事實，業據被告於警詢時供承
    不諱，核與內政部刑事警察局94年4 月8 日刑鑑字第094003
    0768號槍彈鑑定書之記載相符，足認被告涉犯修正前槍砲彈
    藥刀械管制條例第11條第5 項、第1 項之罪，同條例第11條
    第4 項之罪及修正後同條例第12條第5 項、第1 項之罪，犯
    罪嫌疑重大，而所犯修正前槍砲彈藥刀械管制條例第11條第
    5 項、第1 項之罪，係最輕本刑有期徒刑5 年以上之罪，經
    本院於94年4 月29日，依刑事訴訟法第101 條第1 項第3 款
    之規定，予以羈押在案。
  (二)被告雖抗辯其於警詢時所為之自白，並非出於任意性，然其
    主張之理由，原僅辯稱：警詢筆錄係警員寫好後，要求其照
    著念云云，而於準備程序中補充稱：警員尚以法辦其女友及
    父母為要脅等語，另又陳稱主張：警方以可獲得具保停止羈
    押，利誘其為自白云云，前後供述情節不一，尚難僅憑被告
    事後翻異前詞，遽認被告於警詢時之自白，確非出於任意性
    。而刑事訴訟法第156 條第2 項：「被告或共犯之自白，不
    得作為有罪判決之唯一證據」之規定，既然明白表示僅在「
    有罪判決」時，不得以被告之自白為唯一證據，而羈押審查
    程序，著重被告是否犯罪嫌疑重大，並非認定被告是否有罪
    ，自無刑事訴訟法第156 條第2 項規定之適用，且本院係綜
    合被告於警詢之自白及槍彈鑑定書，而認定被告犯罪嫌疑重
    大，而非單憑被告之自白。
  (三)至於辯護人主張，被告之自白是否出於任意性，應先於其他
    證據而為調查，然調查證據之程序，係屬審判期日應行進行
    之事項，與本院是否羈押或准予被告具保停止羈押並無任何
    之關連。另辯護人主張：被告雖坦承持有PPK/K 改造手槍1
    支及改造子彈，而涉犯槍砲彈藥刀械管制條例第11條第4項
    之未經許可持有可發射子彈具有殺傷力之改造手槍罪，並非
    最重本刑5 年以上有期徒刑之罪，且本件並無其他共犯，顯
    無串證或湮滅證據之虞等語，縱係屬實，惟如前所述，本院
    係以被告涉犯修正前槍砲彈藥刀械管制條例第11條第5 項、
    第1 項之未經許可製造可發射子彈具有殺傷力之改造手槍未
    遂罪嫌，予以羈押，而修正前槍砲彈藥刀械管制條例第11條
    第5 項、第1 項之罪，係屬最輕本刑有期徒刑5 年以上之重
    罪，是辯護人前揭主張，顯與本案羈押被告之事實基礎，毫
    不相關，此外，被告祖父之身體狀況，以及被告母親憂心遭
    受羈押之被告，因與被告應否予以羈押之要件判斷無涉，自
    均非本院所得斟酌，附此敘明。
四、綜上所述，本院因認羈押之原因，仍屬存在，並有繼續羈押
    之必要，聲請人聲請具保停止羈押，自難准許，應予駁回。
五、依刑事訴訟法第220條，裁定如主文。
中　　華　　民　　國　　94　　年　　8 　　月　　24　　日
                  刑事第十一庭  審判長法　官  徐美麗
                                      法  官  鄭詠仁
                                      法  官  高增泓
以上正本證明與原本無異。
如不服本裁定，應於送達後5 日內，向本院提出抗告狀。
中　　華　　民　　國　　94　　年　　8 　　月　　24　　日
                                      書記官  林慧芬
